臺灣高等法院刑事判決　　　　　　　　96年度上易字第1740號
上　訴　人　臺灣臺北地方法院檢察署檢察官
被　　　告　甲○○
　　　　　　　　　　原住苗栗縣苗栗市清華里啟文巷52號
上列上訴人因被告竊盜案件，不服臺灣臺北地方法院96年度易字
第995 號，中華民國96年6 月11日第一審判決（聲請簡易處刑案
號：臺灣臺北地方法院檢察署96年度速偵字第111 號），提起上
訴，本院判決如下：
    主  文
原判決撤銷。
甲○○攜帶兇器竊盜，處有期徒刑柒月，減為有期徒刑參月又拾
伍日，如易科罰金，以新臺幣壹仟元折算壹日，未扣案之六角扳
手壹支沒收；又竊盜，處有期徒刑伍月，如易科罰金，以新臺幣
壹仟元折算壹日，減為有期徒刑貳月又拾伍日，如易科罰金，以
新臺幣壹仟元折算壹日，扣案之鑰匙壹把沒收。應執行有期徒刑
伍月，如易科罰金，以新臺幣壹仟元折算壹日，未扣案之六角扳
手壹支、扣案之鑰匙壹把均沒收。
    事  實
一、甲○○曾於民國（下同）92年間，因竊盜案件，經臺灣桃園
    地方法院判處拘役20日，如易科罰金，以銀元300 元折算 1
    日確定，而於93年5 月26日執行完畢；復於93年間，再因竊
    盜案件，經臺灣臺北地方法院判處拘役50日，如易科罰金，
    以銀元300 元折算1 日確定，而於94年3 月16日執行完畢（
    不構成累犯）。詎仍不知悔改，又意圖為自己不法之所有，
    先於96年3 月14日上午4 時許，在桃園縣龍潭鄉○○段 310
    號旁，以其所有客觀上具有危險性，可供為兇器使用之六角
    板手1 支，竊取丙○○所有自用小客車牌號LB-6038 大牌 2
    面。再於同年月17日下午21時許，在臺北縣新店市○○街 2
    巷口，以其所有鑰匙1 把，竊取乙○○所有車號3A-2183 自
    用小客車1 輛，得手後，即將前揭竊得之LB-6038 大牌改懸
    掛於車號3A-2183 自用小客車上供己駕駛，嗣於同年月22日
    下午22時45分，途經臺北縣新店市○○街與玫瑰路口時，為
    警查獲，並扣得其行竊用之鑰匙1 把。
二、案經臺北市政府警察局新店分局報請臺灣臺北地方法院檢察
    署檢察官偵查後聲請簡易判決處刑，經臺灣臺北地方法院認
    本件不宜適用簡易判決處刑，改依通常訴訟程序審理。
    理  由
壹、程序部分：
    按被告以外之人於審判外之陳述，雖不符刑事訴訟法第 159
    條之1 至第159 條之4 之規定，而經當事人於審判程序同意
    作為證據，法院審酌該言詞陳述或書面陳述作成時之情況，
    認為適當者，亦得為證據；當事人、代理人或辯護人於法院
    調查證據時，知有刑事訴訟法第159條第1項不得為證據之情
    形，而未於言詞辯論終結前聲明異議者，視為有前項之同意
    ，刑事訴訟法第159 條之1 、第159 條之5 第1 項、第2 項
    分有明文。經查，本判決下列所引用之被告以外之人於審判
    外之陳述，檢察官、被告於原審及本院言詞辯論終結前均未
    聲明異議，本院審酌上開證據資料製作時之情況，尚無違法
    不當及證明力明顯過低之瑕疵，亦認為以之作為證據應屬適
    當，故揆諸前開規定，認前揭證據資料有證據能力，合先敘
    明。
貳、實體部分：
一、上開犯罪事實，業據被告甲○○於警詢、偵審中均坦承不諱
    ，核與被害人丙○○、乙○○於警詢時指訴之情節相符，並
    有贓物認領保管單2 紙在卷可稽。此外，復有作案用之鑰匙
    1 把扣案可資佐證。足認被告任意性之自白與事實相符，可
    以採信。從而，本件事證明確，被告犯行洵堪認定，應予依
    法論科。
二、按刑法第321 條第1 項第3 款所稱「兇器」，其種類並無限
    制，凡客觀上足以對人之生命、身體、安全構成威脅，具有
    危險性之兇器均屬之，且祗須行竊時攜帶此種具有危險性之
    兇器已足，並不以攜帶之初有行兇之意圖為必要（最高法院
    79年台上字第5253號判例亦同此意旨）。查被告用以竊盜之
    六角扳手雖未扣案，惟該六角扳手既可持之鬆卸螺絲，顯見
    質地堅硬，且被告復自承該六角板手為金屬製品，長約15公
    分，可持以傷害他人等語（見本院卷第23頁反面），足認該
    六角扳手對於人之生命、身體、安全構成危害，自屬兇器之
    一種。核被告甲○○於96年3 月14日所為，係犯刑法第 321
    條第1 項第3 款之攜帶兇器加重竊盜罪；其於96年3 月17日
    所為，係犯同法第320 條第1 項之竊盜罪。被告所犯上開 2
    罪間，犯意各別，行為互異，應分論併罰。
三、原審認被告罪證明確，予以論罪科刑，固非無見。惟查：（
    一）被告於96年3 月14日攜帶六角扳手竊盜，應成立刑法第
    321 條第1 項第3 款之攜帶兇器加重竊盜罪，原判決認被告
    係犯同法第320 條第1 項之普通竊盜罪，自有不合。（二）
    刑法41條第2 項於95年7 月1 日修正施行後，對於數罪併罰
    案件，其應執行刑逾6 月者，不得依同條第1 項規定諭知易
    科罰金之折算標準。原判決就上開2 罪，定應執行刑為有期
    徒刑7 月，竟諭知易科罰金之折算標準，亦有違誤。（三）
    中華民國96年罪犯減刑條例業於96年7 月4 日經總統公布，
    並於同年月16日施行，被告係於96年4 月24日以前犯上開 2
    罪，符合該條例第2 條第1 項第3 款之規定，應予以減刑，
    原審未及審酌，同有未洽。檢察官上訴意旨，對於被告於96
    年3 月17日竊盜部分，未敘明任何上訴原因，固無理由，惟
    就被告於96年3 月14日竊盜部分，認應構成攜帶兇器加重竊
    盜罪，則應認有理由。原判決既有上開可議之處，自應由本
    院將原判決予以撤銷改判。爰審酌被告前有2 次竊盜前科紀
    錄，有本院被告前案紀錄表1 紙在卷可憑，顯見被告素行不
    佳，且無悔改之心，及其犯罪之動機、目的、手段、智識程
    度及對於他人財產所生損害程度，與犯罪後坦承犯行，態度
    尚稱良好等一切情狀，分別量處被告有期徒刑7 月及5 月，
    並均依中華民國96年罪犯減刑條例減為有期徒刑3 月又15日
    及2 月又15日，並均諭知易科罰金之折算標準，與定應執行
    刑及易科罰金之折算標準，以示懲儆。
四、至被告作案用之六角扳手1 支，雖未扣案，惟並無證據證明
    業已滅失不存在，與扣案之鑰匙1 支，均係被告所有供犯罪
    所用之物，已據被告供承在卷，爰均依刑法第38條第1 項第
    2 款規定，宣告沒收之。
五、據上論斷，應依刑事訴訟法第369 條第1 項前段、第364 條
    、第299 條第1 項前段，刑法第321 條第1 項第3 款、第32
    0 條第1 項、第41條第1 項、第51條第5 款、第38條第1 項
    第2 款，刑法施行法第1 條之1 ，中華民國96年罪減刑條例
    第2 條第1 項第3 款、第7 條、第9 條、第10條第2 項，判
    決如主文。
本案經檢察官張熙懷到庭執行職務。
中　　華　　民　　國　　96　　年　　9 　　月　　20　　日
 　　　　　       刑事第一庭審判長法　官　蔡  長  溪
                                  法　官　陳  春  秋
                                  法　官　謝  靜  恒
以上正本證明與原本無異。
不得上訴。
                                  書記官  陳  珮  茹
中　　華　　民　　國　　96　　年　　9 　　月　　20　　日
附錄：本案論罪科刑法條全文
刑法第320條第1項
意圖為自己或第三人不法之所有，而竊取他人之動產者，為竊盜
罪，處5年以下有期徒刑、拘役或5百元以下罰金。
刑法第321條第1項第3款
犯竊盜罪而有左列情形之一者，處6月以上、5年以下有期徒刑：
三  攜帶兇器而犯之者。
